【裁判字號】    97,易,41
【裁判日期】    971001
【裁判案由】    竊盜
【裁判全文】
臺灣高雄地方法院刑事判決                97年度易字第41號
公  訴  人  臺灣高雄地方法院檢察署檢察官
被      告  丙○○
                    （現因另案於屏東監獄執行中）
上列被告因竊盜案件，經檢察官提起公訴（96年度偵字第13503
、15612 號），嗣因被告就被訴事實為有罪之陳述，經本院裁定
依簡式審判程序審理，判決如下：
    主  文
丙○○犯竊盜罪，累犯，處有期徒刑伍月。又犯攜帶兇器竊盜罪
，累犯，處有期徒刑捌月。應執行有期徒刑拾壹月。
    事  實
一、丙○○前於民國95年間因公共危險案件，經本院以95年度簡
    字第6723號判決判處有期徒刑4 月確定，於96年3 月16日易
    科罰金執行完畢（構成累犯）。
二、詎丙○○猶不知悔改，竟意圖為自己不法之所有，基於竊盜
    之犯意，分別為下列之行為：(1)先於96年5 月3 日7 時許，
    徒手將庚○○所有、停放在高雄市○○區○○街129 巷28號
    前之車牌號碼ZY-4120 號自用小客車竊走，並駛至高雄市○○區○○路與建興路交岔口之「建興收費停車場」內藏匿。
    (2)再於翌日（96年5 月4 日）日間某時許，至高雄市○○區
    ○○路80巷1 號「菘蕊汽車保養廠」，趁廠長丁○○忙於為
    其他客戶做汽車修理保養服務之際，持丁○○所有客觀上得
    以危害人生命、身體，可供兇器使用之扣案開口扳手工具，
    將置於該公司內之送修汽車之號碼為「7T-5538 」號之車牌
    兩面（該兩面車牌係屬偽造車牌）拆下竊走，準備換掛在所
    竊前揭車輛上，以便掩飾行藏。嗣於同日（96年5 月4 日）
    19 時10 分許，由不知情之戊○○（經本院另為無罪判決）
    駕車載其至「建興收費停車場」，丙○○則持前開開口扳手
    欲將「ZY-4120 」號自用小客車之前後車牌拆下，換掛「7T
    -5538 」號車牌。當丙○○前保險桿上原車牌卸下，換掛「
    7T-5538 」號車牌並鎖好其中1 顆螺絲之際，為執行查緝汽
    車竊盜之員警當場查獲，並扣得「7T-5538 」號之偽造車牌
    兩面及開口扳手1 支，始查悉上情。
二、案經內政部警政署保安警察第三總隊第二大隊報請臺灣高雄
    地方法院檢察署檢察官偵查起訴。
    理  由
一、本件被告丙○○所犯係死刑、無期徒刑、最輕本刑為3 年以
    上有期徒刑以外之罪，其於審判程序中就被訴事實為有罪之
    陳述，經本院告知簡式審判程序之旨，並聽取當事人之意見
    後，改依簡式審判程序審理。又本件卷內之物證、書證等證
    據，依同法第273 條之2 規定，不受第159 條第1 項關於傳
    聞法則規定之限制，依法均有證據能力，惟證人依法應具結
    而未具結者，其證言不得作為證據，為刑事訴訟法第158 條
    之3 所明定，其立法理由乃在擔保該證言，係據實陳述或公
    正誠實之可信性，故未依法具結者，依證據絕對排除法則，
    當然無證據能力，而不得作為證據，自無從因當事人於審判
    程序之同意，逕認該未經具結之證言或鑑定意見，亦得作為
    證據（最高法院94年台上字第3277號判決意旨參照），查證
    人丁○○、乙○○於偵訊中之證述（見96年度偵字第13503
    號卷第41至43、47、48、50、51頁），均未經具結，則其等
    2 人於偵查中之證述，自皆不得作為證據，合先敘明。
二、訊據被告對於上開事實於本院審理時坦承不諱（見本院卷第
    255 、268 、269 頁），核與被害人庚○○、丁○○於警詢
    之陳述相符（見警(二)卷第1 至5 頁），並經證人即警員甲○○、證人乙○○於本院審理時證述明確（見本院卷第132 至
    135 、192 至195 頁），且有和信電訊股份有限公司行動電
    話號碼0000000000號於96年5 月1 日至4 日雙向通聯紀錄、
    車號7T-5538 號查詢汽車車籍資料（車主為宜承有限公司）
    、內政部警政署保安警察第三總隊第二大隊搜索扣押筆錄及
    扣押物品目錄表、申起企業有限公司（號牌）鑑定報告、贓
    物認領保管收據各1 份、查證照片8 張（見96年度偵字第13
    503 號卷第13至26、32、52、56頁、警(一)卷第8 至10、12、
    27至30頁、警(二)卷第13頁、本院卷第62、63頁）附卷可稽，
    且經扣得犯案工具開口扳手1 支，亦有上開扣押物品目錄表
    1 份及照片1 張在卷可按（見警(一)卷第12、30頁），足徵被
    告前開行竊犯行之自白核與事實相符，自可採為認定事實之
    證據。從而，本件事證明確，被告犯行洵堪認定，自應依法
    論科。
三、按刑法第321 條第1 項第3 款之攜帶兇器竊盜罪，係以行為
    人攜帶兇器竊盜為其加重條件，此所謂兇器，其種類並無限
    制，凡客觀上足對人之生命、身體、安全構成威脅，具有危
    險性之兇器均屬之，且祇須行竊時攜帶此種具有危險性之兇
    器為已足，並不以攜帶之初有行兇之意圖為必要（最高法院
    79年臺上字第5253號判例足資參照）。查被告持以作為本件
    如事實欄第二段第(2)小段所示竊取車牌犯行所使用之開口扳
    手1 支，業經被告供承在卷（見本院卷第168 頁），為鐵製
    ，質地堅硬，長約13公分，並據本院當庭勘驗屬實（見本院
    卷第157 頁），復有卷附照片可參（見警(一)卷第30頁），客
    觀上自足對人之生命、身體、安全構成威脅，係屬兇器無訛
    。是被告如事實欄第二段第(2)小段所示竊盜之犯罪事實，其
    所為係犯刑法第321 條第1 項第3 款之攜帶兇器竊盜罪。
四、核被告所為如事實欄第二段第(1)小段所示竊取汽車部分，係
    犯刑法第320 條第1 項普通竊盜既遂罪；如事實欄第二段第
    (2)小段所示竊取上開偽造車牌兩面部分，則係犯刑法第321
    條第1 項第3 款攜帶兇器之加重竊盜既遂罪。又被告先後2
    次犯行之犯意各別、行為互殊、侵害法益不同，應予分論併
    罰。又被告曾有如事實欄第一段所示之論罪科刑前科，有臺
    灣高等法院被告前案紀錄表1 份附卷可稽（見本院卷第8 至
    11頁），其於前開有期徒刑執行完畢後5 年內，再故意犯本
    件有期徒刑以上之前開2 罪，為累犯，均應依刑法第47條第
    1 項之規定加重其刑。本院審酌被告正值壯年，不思以正當
    方式賺取所得，竟為圖私利，而竊取他人財物，所為嚴重侵
    害被害人財產權益，亦敗壞社會治安甚鉅，並有多項前科，
    素行非佳；惟念被告犯後歷經多次偵審程序終能全然坦承犯
    行，態度良好，並當庭哭泣、深具悔意（見本院卷第271 頁
    ），且慮及被害人庚○○遭竊車輛業經取回而未生實害，此
    有贓物認領保管收據1 份在卷可稽（見警(二)卷第13頁），然
    竊得之前揭車輛，據被害人所稱價值約新台幣55萬元（見警
    (二)卷第2 頁），及其犯罪動機、目的、手段、以及犯行對於
    社會安全潛在之危害匪淺等一切情狀，爰分別量處如主文所
    示之刑，以資儆懲。另被告所為如事實欄第二段第(1)小段所
    示之犯罪雖得易科罰金，但因與不得易科之加重竊盜罪併合
    處罰結果，不得易科罰金時，原易科部分所處之刑，自亦無
    庸為易科折算標準之記載（司法院院字第2702號解釋、最高
    法院80年度台抗字第577 號裁判要旨參照）；又扣案開口扳
    手1 支，雖為被告供犯本案所用之物，業據被告供承在卷（
    見本院卷第168 頁），然被告陳稱該開口扳手係向證人丁○○所借取並非其所有之物等語（見本院卷第157 頁），亦非
    屬違禁物，爰不予宣告沒收，附此敘明。
據上論斷，應依刑事訴訟法第273 條之1 第1 項、第284 條之1
、第299 條第1 項前段，刑法第320 條第1 項、第321 條第1 項
第3 款、第47條第1 項、第51條第5 款，刑法施行法第1 條之1
，判決如主文。
本案經檢察官己○○到庭執行職務。
中    華    民    國    97    年    10    月    1     日
                  刑事第十七庭  法  官 林建鼎
以上正本證明與原本無異。
如不服本判決應於收受本判決後10日內向本院提出上訴書狀，並
應敘述具體理由，如未敘述上訴理由者，應於上訴期間屆滿後20
日內補提理由書狀於本院（均須按他造當事人之人數附繕本）「
切勿逕送上級法院」。
中    華    民    國    97    年    10    月    1     日
                                書記官 林秀敏
附錄論罪科刑法條：
中華民國刑法第320條
意圖為自己或第三人不法之所有，而竊取他人之動產者，為竊盜
罪，處5 年以下有期徒刑、拘役或5 百元以下罰金。
意圖為自己或第三人不法之利益，而竊佔他人之不動產者，依前
項之規定處斷。
前二項之未遂犯罰之。
中華民國刑法第321條
犯竊盜罪而有左列情形之一者，處 6 月以上、 5 年以下有期徒
刑：
一  於夜間侵入住宅或有人居住之建築物、船艦或隱匿其內而犯
之者。
二  毀越門扇、牆垣或其他安全設備而犯之者。
三  攜帶兇器而犯之者。
四  結夥三人以上而犯之者。
五  乘火災、水災或其他災害之際而犯之者。
六  在車站或埠頭而犯之者。
前項之未遂犯罰之。


司法院資訊處製作；財團法人民間司法改革基金會備份。
